# 求助陈老师，企业投资合并问题

提问人：doyan545 时间：2016-12-09 09:16:58
请陈老师解惑一下： A公司将所占子B公司15%的股权（账面成本价 400 万）以 250 万的价格卖给C公司，确认了 150 万的投资收益（负数损失），收到C公司支付的 100 万款项，剩余 150 万挂账往来（其他应收款），分录如下：借：其他应收款-C 150万 投资收益 150 万 银行存款 100 万 贷：长期股权投资-B 400万； 2 年后由于C公司无力再支付剩余 150 万的股权转让款，A公司收回了全部15%B公司股权，先期收到的 100 万股权转让款不在返还（没收了），此时，收回股权的业务，分录该怎样处理？同时，A公司在合并B公司的报表中（85%的基础上又变回100%控股），合并报表该怎样处理？谢谢！

回答人：chenyiwei
首先，请确保股权处置和收回的两项交易是互相独立的，且均有合理的商业理由，不存在隐蔽的关联交易、利益输送等问题。并确保第一笔股权转让交易的会计处理是合理的，以及受让方在持股期间确实享有该 15 ％股份所对应的完整股东权利。 在上述前提下：
1 、个别报表层面：对于后续收回股权，因为是原交易的撤销，故对收回的股权按原成本重新入帐，冲回以前年度确认的投资处置收益，同时核销原先的其他应收款，没收的款项确认为营业外收入。 2 、合并报表层面：按权益性交易原则处理，收回的少数股权与所减少的 150 万元其他应收款之间的差额调整资本公积。

提问人：zhs7403 时间：2016-12-09 21:33:54
陈老师，合并按照购买少数股权的思路，即权益性交易处理没问题。个别我理解股权处置和收回的两项交易是互相独立的，则收回我理解是否应该是债务重组的处理思路，即 150 万与15%股权收回的公允价值调整营业外收支？

回答人：chenyiwei
我理解为交易撤销而不是债务重组。